# 请教陈版主：期末留抵税额返还在现金流量表的处理

提问人：martinsysu 时间：2012-02-08 19:07:58
陈版主 您好，咨询一个问题：
财政部、国家税务总局发布的《关于退还集成电路企业采购设备增值税期末留抵税额的通知》（财税（ 2011 ） 107 号），决定对集成电路重大项目企业因购进设备形成的期末留抵税额予以退还。改退税的特点是： 企业在当月申报完上月的增值税后收到退税款项，但需在当月末将退税额从增值税进项税额中转出，不影响公司损益；实质是将该笔退税款无偿用至下一次的产生应缴增值税的增值税申报的时点。 请问：若收到退税款在 12 月，则在编制现金流量表时，是否可以将该笔现金放至“收到的税费返还”项？还是应该放至其他项目？
非常谢谢！

回答人：chenyiwei
从该文件的原文看，个人理解在收到退税时同时进项税额转出（借：银行存款等，贷：应交税费——应交增值税（进项税额转出）），实际上是相当于国家给予企业临时性的周转资金，直到产生了足够的销项税额为止。也就是该笔资金最终是要归还的，不同于无需归还的税收返还。因此，建议企业根据近期进项、销项税额的情况，合理估计该笔款项最终以抵顶销项税额的方式获得结算的期间，即预计何时恢复缴纳增值税，按照预计资金占用时间的长短考虑作为经营活动还是筹资活动的“收到其他”。

提问人：martinsysu 时间：2012-02-08 20:52:14
回复 chenyiwei 的帖子
谢谢陈版主，回复好及时！
继续一个问题，多长时间以上可以算是筹资活动呢？
再次感谢！

回答人：chenyiwei
没有明确的标准，个人理解按一年以上区分似乎较为合适。